【裁判字號】    94,訴,7316
【裁判日期】    950206
【裁判案由】    返還信用卡消費貸款
【裁判全文】
臺灣臺北地方法院民事判決              94年度訴字第7316號
原      告  國泰世華商業銀行股份有限公司
法定代理人  乙○○
訴訟代理人  甲○○
被      告  丙○○
上列當事人間請求返還信用卡消費貸款事件，本院於中華民國95
年1月18日言詞辯論終結，判決如下：
    主  文
被告應給付原告新台幣陸拾柒萬玖仟柒佰玖拾柒元，及其中新台
幣陸拾參萬玖仟零貳拾玖元部分自民國94年11月23日起至清償日
止，按週年利率百分之十九點七計算之利息。
訴訟費用由被告負擔。
    事  實
甲、原告方面：
一、聲明：如主文所示。
二、陳述：
（一）被告於民國（以下同）92年1月8日，與原告成立信用卡使
      用契約，領用如後附所示之信用卡。依約被告就使用係爭
      信用卡所生之債務，負全部給付責任。被告領用係爭信用
      卡後，即得於各特約商店記帳消費，依信用卡約定條款第
      14、15條之約定，應於當期繳款截止日前向原告全部清償
      ，或以循環信用方式繳付最低應繳金額，逾期清償者依信
      用卡約定條款第15、21、22條之約定，除喪失期限利益外
      ，應另行給付原告按年息百分之19.7計算之利息。截至94
      年11月22日止被告計積欠新台幣（以下同）10,763元其中
      本金10,079未按期繳付。
（二）被告於92年1月9日以原告發給之代償卡代付其於中國信託
      商業銀行之信用卡欠款，就該代償部分之利息及費用，計
      收方式係以代償後，前24個月內按月計收代償餘額百分之
      1.1計算之手續費（即前述期間內不計收利息），上述期
      間期滿，則更以年息百分之19.7計算收利息。惟至94年11
      月22日止帳款尚餘160,769元（其中本金150,659元）未按
      期繳付。
（三）被告另於93年10月12日與原告成立簡易通信貸款契約，向
      原告借款280,000元，約定分50期清償，依約每月應繳月
      付金7,800元 (含手續費2,200元)，併入信用卡帳單中與
      信用卡消費帳款一同繳納。依約定條款第1條之約定，如
      未依約於繳款期限前繳款或未繳足月付金時，原告得將未
      繳金額之本金部分，或經原告主張視為到期之本金部分，
      按信用卡循環利率（年息百分之19.7）計算之利息。依約
      定條款第4、5條之約定，倘為延遲繳款經原告主張暫停被
      告信用卡之權利時，除喪失期間利益，視同全部到期。惟
      被告至94年11月22日止帳款尚欠15,705元（本金14,712元
      ）未按期繳付。
（四）被告原於93年10月12日與原告成立簡易通信貸款契約，向
      原告貸款280,000元，未清償部份貳157,600元由原告於94
      年3月30日以「感恩回饋專案」同意續約展延，約定分60
      期清償，按年息百分之14.8計算之利息，採本利平均攤還
      方式按月計付本息，併入信用卡帳單中與信用卡消費帳款
      一同繳納。依約定條款第1條之約定，如未依約於繳款期
      限前繳款或未繳足月付金時，原告得將未繳金額之本金部
      分，或經原告主張視為到期之本金部分，按信用卡循環利
      率（年息百分之19.7）計算之利息。惟被告至94年11月22
      日止尚欠266,633元（其中本金253,579元）未按期繳付。
（五）被告另於94年6月6日與原告成立簡易通信貸款契約，向原
      告借款210,000元，按年息百分之18.5計算之利息，約定
      分60期清償，依年金法按月計付本息，併入信用卡帳單中
      與信用卡消費帳款ㄧ同繳納。依約定條款第1條之約定，
      如未依約於繳款期限前繳款或未繳足月付金時，原告得將
      未繳金額之本金部分，或經原告主張視為到期之本金部分
      ，按信用卡循環利率（年息百分之19.7）計算之利息。依
      約定條款第4、5條之約定，倘為延遲繳款經原告主張暫停
      被告信用卡之權利時，除喪失期間利益，視同全部到期。
      。惟至94年11月22日止，被告仍欠225,927元（其中本金
      210,000元）未按期繳付。
（六）綜上本件被告至94年11月22日止，計積欠679,797元（含
      信用卡金額10,763元，簡易通信貸款金額508,265元，及
      代償金額為160,769元）未按期繳付，依約喪失期限利益
      ，雖迭經催討無效。為此請求判決如聲明所示。
（七）兩造合意訂  鈞院第一審管轄法院，併此陳明。
（八）原台灣第一信託投資股份有限公司變更為匯通商業銀行股
      份有限公司。匯通商業銀行股份有限公司於91年6月3日變
      更為國泰商業銀行股份有限公司。又國泰商業銀行股份有
      限公司於92年6月26日經財政部核准正式與世華聯合商業
      銀行股份有限公司合併，國泰商業銀行股份有限公司為消
      滅銀行，世華聯合商業銀行股份有限公司為存續銀行，世
      華聯合商業銀行股份有限公司並於92年10 月27日經經濟
      部核准登記正式更名為國泰世華商業銀行股份有限公司，
      原國泰商業銀行股份有限公司暨原世華聯合商業銀行股份
      有限公司之權利義務關係由合併後存續並更名之國泰世華
      商業銀行股份有限公司依公司法第75條規定概括承受，合
      先敘明。
三、證據：提出提出信用卡申請書暨信用卡約定條款、餘額代償
    申請書及約定條款各一件、簡易通信貸款申請書及約定條款
    三件、帳單、消費明細表各一件為證。
乙、被告方面：被告未於言詞辯論期日到場，亦未提出書狀作何
    聲明或陳述。
    理  由
甲、程序方面：
一、依約定書第26條規定，二造就本件訟爭事項，合意以本院為
    第一審管轄法院，是依民事訴訟法第24條規定，本院有管轄
    權。
二、本件被告未於言詞辯論期日到場，核無民事訴訟法第386 條
    所列各款情形，應依原告之聲請，由其一造辯論而為判決。
乙、實體方面：
一、本件原告主張被告於於92年1月8日，與原告成立信用卡使用
    契約，至各特約商店記帳消費迄94年11月22日止，尚有10,
    763元（本金10,079元）未依約給付；被告於92年1月9日與
    原告簽約，由原告發給代償卡代付其於中國信託商業銀行之
    信用卡欠款，至94年11月22日止仍積欠160,769元（本金150
    ,659 元）未付，另被告於93年10月12日、93年10月12日、
    94年6月6日與原告成立簡易通信貸款契約，向原告借款，亦
    未依約清償，經計算，被告至94年11月22日止，計積欠679,
    797元（含信用卡金額10,763元，簡易通信貸款金額508,265
    元，及代償金額為160,769元）未按期繳付，依約喪失期限
    利益等前開事實，已據原告提出與所述相符之信用卡申請書
    暨信用卡約定條款、簡易通信貸款申請書及約定條款、代償
    卡申請書及約定條款、帳單、消費明細表等件為證。被告未
    到庭陳述，亦未提出書狀作何答辯，是自堪信原告之主張為
    真實。
二、按消費借貸之借用人應於約定期限內，返還與借用物種類、
    品質、數量相同之物，民法第478條前段定有明文；再按遲
    延之債務，以支付金錢為標的者，債權人得請求依法定利率
    計算之遲延利息。但約定利率較高者，仍從其約定利率。本
    件被告與原告訂立信用卡契約記帳消費，又向原告借款，均
    未依約償還，尚欠如主文第一項所示金額未還，參照前開說
    明，原告依信用卡契約及消費借貸法律關係，請求被告如數
    給付，為有理由，應予准許。
丙、結論：本件原告之訴為有理由，依民事訴訟法第385條第1項
    前段、第78條判決如主文。
中    華    民    國    95    年    2    月     6     日
                  民事第四庭    法  官  洪遠亮
以上正本係照原本作成
如對本判決上訴，須於判決送達後20日內向本院提出上訴狀
中    華    民    國    95    年    2     月    7     日
                                書記官  柯金珠
附表：
Master卡號：0000000000000000  核卡日：92/01/8   世華銀行
代償信用卡 卡號：0000000000000000
核卡日：92/01/08  世華銀行
信用卡簡易通信貸款   卡號：0000000000000000
核卡日：93/10/12  國泰世華銀行
信用卡簡易通信貸款   卡號：0000000000000000
核卡日：94/03/30  國泰世華銀行
信用卡簡易通信貸款   卡號：0000000000000000
核卡日：94/06/06  國泰世華銀行


司法院資訊處製作；財團法人民間司法改革基金會備份。
